【裁判字號】    98,上更(一),369
【裁判日期】    981130
【裁判案由】    毒品危害防制條例
【裁判全文】
臺灣高等法院刑事判決             98年度上更(一)字第369號
上  訴  人
即  被  告  甲○○
                    原住新竹市.
指定辯護人  本院公設辯護人周君穎
上列上訴人因違反毒品危害防制條例案件，不服臺灣板橋地方法
院94年度重訴字第68號，中華民國95年6月9日第一審判決（起訴
案號：臺灣板橋地方法院檢察署94年度偵字第17847 號，併案案
號：臺灣板橋地方法院檢察署94年度偵字第20657 號），提起上
訴，判決後，經最高法院第一次發回更審，本院判決如下：
    主  文
原判決撤銷。
甲○○幫助販賣第二級毒品，處有期徒刑拾年。
扣案之第二級毒品甲基安非他命貳拾壹包（共淨重20161.52公克
）均沒收銷燬之；甲基安非他命包裝袋貳拾壹只均沒收。
    事  實
一、甲○○明知甲基安非他命為毒品危害防制條例第2條第2項第
    2 款所列之第二級毒品，不得無故持有、販賣，綽號「阿昌
    」之成年男子乙○○（民國46年3月7日，身分證統一編號：
    Ｚ000000000號，通緝中）有販入擬出售之第二級毒品甲基安
    非他命2 袋計21包（共淨重20161.52公克）及另一袋物品新
    臺幣（下同） 720萬8000元，竟基於幫助販賣第二級毒品甲
    基安非他命之犯意，由甲○○與乙○○相約於94年10月13日
    中午至新竹市○○路東光橋下見面（即新竹市亞太大賣場附
    設停車場旁邊），先由甲○○駕駛日產、排氣量1800c.c.銀
    色小客車（該車登記於甲○○之子陳興國名下）到達現場，
    嗣由乙○○搭乘中型貨車到達，乙○○下車後即將上開3 袋
    物品放置於甲○○所駕駛之上揭銀色小客車內，甲○○收受
    之，乙○○隨後坐入甲○○之前開小客車內，甲○○即以上
    開載乙○○前來之中型貨車旋即離去，甲○○則駕車搭載乙
    ○○，並提供其所承租之新竹市○○路69號之倉庫內（該倉
    庫本供作車庫使用）以供寄藏，隨後由乙○○將前揭2 袋甲
    基安非他命藏放於前開倉庫鐵皮下、舊屋頂上之夾層內，嗣
    經過30至40分鐘後，旋由甲○○駕車載乙○○離開上開倉庫
    ，前往甲○○位於新竹市○區○○路74號之住家，再由乙○
    ○將另一袋之 720萬8000元交付甲○○，指示甲○○藏放於
    其前開住處房間內。迨於同日下午5 時10分許，甲○○受乙
    ○○之指示，騎乘機車至上開倉庫取出第二級毒品甲基安非
    他命12包（其中1 包所盛裝之甲基安非他命數量較少）欲交
    付乙○○以備出售之際，迨行經新竹市○區○○路5 號前，
    為埋伏之員警當場逮捕，經警在機車前踏板扣得第二級毒品
    甲基安非他命11包、機車座墊下扣得甲基安非他命1 包（即
    盛裝之甲基安非他命數量較少該包），並經警循線在甲○○
    上址倉庫扣得甲基安非他命9 包（經警共扣得乙○○擬販賣
    之第二級毒品甲基安非他命21包，共計淨重20161.52公克）
    ，及在甲○○前開新竹市○區○○路74號住處經警扣得款項
    720萬8000元，始悉上情。
二、案經內政部警政署刑事警察局報請臺灣板橋地方法院檢察署
    檢察官偵查起訴及移送併案審理（94年度偵字第20657 號移
    送併案審理部分與本案原起訴部分為同一犯罪事實）。
    理  由
壹、程序方面
    被告以外之人於審判外之言詞或書面陳述，除法律有規定者
    外，不得作為證據。被告以外之人於偵查中向檢察官所為之
    陳述，除顯有不可信之情況者外，得為證據。公務員職務上
    製作之紀錄文書、證明文書，除顯有不可信之情況外，亦得
    為證據。又按被告以外之人於審判外之陳述，雖不符刑事訴
    訟法第159條之1至第159條之4之規定，而經當事人於審判程
    序同意作為證據，法院審酌該言詞陳述或書面陳述作成時之
    情況，認為適當者，亦得為證據；當事人、代理人或辯護人
    於法院調查證據時，知有刑事訴訟法第159條第1項不得為證
    據之情形，而未於言詞辯論終結前聲明異議者，視為有前項
    之同意，刑事訴訟法第159條之1、第159條之5第1項、第2項
    分別定有明文。經查，本院相關之供述或非供述證據，並無
    顯不可信之情況，檢察官、公設辯護人於準備程序中對本案
    之供述、非供述證據均表示無意見而同意作為證據（本院卷
    第17頁背面），本院審酌各該證據作成之狀況，亦認為適當
    ，依前揭規定，本案相關之供述、非供述證據，均有證據能
    力。
貳、實體方面
一、被告經合法傳喚，雖未到庭陳述，惟公設辯護人則以：被告
    否認販賣第二級毒品甲基安非他命，辯稱係綽號「阿昌」之
    乙○○94年10月11日到其所開「巷子內小館」吃飯，飯後在
    被告店內泡茶、聊天，說後天即13日有東西要寄放在被告店
    內，約好於13日下午約1時到東光路東光橋下見面，94 年10
    月13日中午乙○○就搭一部貨車下來，坐上被告的銀色小客
    車，並拿了3 包東西說是工具，要寄放在被告處，東西是乙
    ○○拿下來放在車庫舊的屋頂上，鐵皮下的地方，共放了2
    包。乙○○就與被告回家泡茶，把另1 包東西交給被告，乙
    ○○說是錢，後來被告得知是甲基安非他命，就請乙○○趕
    快拿走，後來在被告回去前開車庫要拿甲基安非他命還給乙
    ○○時，半路上就被警察查獲等情。依上情，被告與乙○○
    並無犯意聯絡及行為分擔，在知情後即欲取回甲基安非他命
    還予乙○○，不僅無幫助乙○○之意，也不能諭以共同正犯
    。證人丙○○所述，僅是線民檢舉乙○○及乙○○同被告到
    上開倉庫及被告住處。被告在半路被查獲甲基安非他命及被
    告住處查扣 700多萬等情，不能證明被告與乙○○有何犯意
    聯絡。本件既乏充分證據，單以查獲乙○○之甲基安非他命
    及現金，遽認被告與乙○○共同犯罪，殊非充當云云置辯。
    經查：
  (一)前揭事實，業據被告於警詢時稱甲基安非他命是一位綽號「
    阿昌」之男子（指乙○○）在94年10月13日中午1 點多拿到
    新竹市○○路高架橋（指東光路東光橋）下交給我，他當時
    拿三個袋子給我，昌仔把東西放在我車上後，也一同坐上我
    的車，直接駛往我所承租位於溪州路69號之倉庫，中途並未
    在其他地方停留，也沒將袋子交付其他人，進入倉庫後，他
    將車上2 包袋子放在倉庫，另外1 包放在車上交待我拿回我
    家裡放，另外昌仔他自己把袋子放在倉庫內天花板內，放完
    東西後，我們就一同離開，94年10月13日17時10分左右，在
    新竹市○○路旁被警攔查在騎乘機車前踏板上查獲的是甲基
    安非他命，我是從距警方查獲處約100 公尺的一處倉庫內拿
    出來的，隨後於溪州路69號之倉庫查獲同樣是甲基安非他命
    ，數量有9 包等語（臺灣板橋地方法院檢察署94年度偵字第
    20657 號偵查卷第7頁至第9頁），於偵查、原審中亦為相同
    之陳述。
  (二)且本件經證人即查獲本案之警官丙○○於原審審理中證稱我
    目前在刑事警察局偵四隊擔任副組長的職務，本件被告甲○
    ○涉嫌販賣毒品案件為我所承辦，我們在94年3 月接到線民
    的檢舉，說有一名叫乙○○男子，在臺北縣市、新竹販賣毒
    品，經過查證以後，就報請檢察官指揮偵辦，我們對乙○○
    進行通訊監察，及執行跟監，過程中我們發現乙○○經常從
    北部到新竹市○區○○路74號被告甲○○所經營的小吃店內
    ，因此我們把小吃店列為監控的重點；到了94年10月初，線
    民又跟我們說乙○○於10月中旬在新竹有一大批的甲基安非
    他命毒品要進行交易，因此我們就派員到前開被告的小吃店
    作監控，10月13日當天中午我們發現被告開了壹台銀色的自
    小客車到新竹市○○路（應為東光路）的高架橋下，沒多久
    發現一輛中型貨車也到橋下去，和甲○○碰頭，監控發現乙
    ○○從該貨車上走下來，貨車就開走，乙○○就坐上被告開
    的銀色小客車離開現場，由於當時無法判斷被告與乙○○二
    人是否進行毒品交易，所以繼續跟監，結果車子一直開到新
    竹市○○路69號的一個鐵皮搭蓋倉庫內，車子進入倉庫後，
    鐵捲門也放下來，他們在裡面停留了30至40分鐘後，該自小
    客車就駛離該倉庫，我們因監控的位置比較遠，無法看清楚
    車上坐幾個人，駕駛為何人，於是我們把這個情形報告給指
    揮偵辦的檢察官，經研判該地點為藏放毒品的地方，檢察官
    就指示我們在現場作部署，要是有人再進去和出來的時候，
    就將他攔下作盤查。一直到當天（94年10月13日）下午5 時
    許，我們發現一名男子騎機車戴安全帽進到倉庫裡面，大概
    停留10多分鐘後，又騎機車出來，當時是我負責監控，我看
    男子的身影很像乙○○，就請埋伏的同仁攔下盤查，結果在
    該部機車上發現很多甲基安非他命，但該男子並非乙○○而
    是被告。我們現場作初步處理後，研判乙○○可能還在被告
    經營的小吃店，所以就請檢察官帶我們到被告所經營的小吃
    店搜索，但並沒有抓到乙○○，但在小吃店內搜出 700多萬
    元；後來我們又帶同被告到新竹市○○路69號之倉庫進行搜
    索，又搜出約有7、8公斤的甲基安非他命。因為乙○○販毒
    集團龐大，且乙○○目前仍在從事販賣毒品的犯行，我們目
    前仍在追緝中，還有許多共犯，所以相關偵查進度不便在法
    庭說明，也無法透露乙○○係將毒品賣給何人，以免造成偵
    查的困難，我們目前還在等待時機逮捕乙○○，要抓到乙○
    ○當場交易毒品的行為等語（原審卷第122-127頁）。
  (三)本案復有查獲扣案之第二級毒品甲基安非他命2 袋，共計21
    包（總淨重高達20161.52公克）可資佐證，而前開21包物品
    經前後2 次送鑑定後，確含第二級毒品甲基安非他命成份（
    合計淨重20161.52公克，第一次鑑定驗餘總淨重為20338.00
    公克，第二次驗前總淨重為20161.52公克，重量較前次減少
    176.48公克，因送驗證物之晶體外觀呈潮濕狀，研判可能為
    晶體表面殘存溶劑揮發造成重量之減少）一節，亦有內政部
    警政署刑事警察局鑑定書二紙附卷可稽（前揭偵查卷第55頁
    、原審卷第152-155頁）。
  (四)又本件乙○○交付被告藏置之第二級毒品甲基安非他命重量
    已逾20公斤，數額甚鉅，價值不菲，茍非乙○○與被告已有
    相當之信任關係，且若非為販賣而販入，自不可能一次販入
    如此多之甲基安非他命，再被告若非有幫助乙○○販賣安非
    他命之意思，自不可能由被告承租前揭之倉庫供乙○○藏放
    甲基安非他命，乙○○亦不可能將此數額甚鉅之甲基安非他
    命交付被告，且被告如不知乙○○帶來之物係甲基安非他命
    ，又何必藏放於倉庫之天花板內，且被告同意乙○○交付藏
    置之數額甚鉅之甲基安非他命之2 袋物品，如被告稱不知其
    內係甲基安非他命，卻同意乙○○交付藏置於其所承租之倉
    庫之天花板內，亦與常情有違，其所述不知乙○○交付的係
    甲基安非他命自無可信，再被告甲○○雖曾稱綽號「阿昌」
    之乙○○係向其本人表示有化糞池的工程要做，有工具要借
    放在其處所，其本人才帶乙○○到前開倉庫放工具等，惟查
    本件共犯之乙○○若果係欺騙被告其所欲交託寄藏者為化糞
    池工程之工具，則就該等價值不甚高之工具，何必要由被告
    於94年10月23日中午專程駕車至新竹市○○路東光橋下等候
    乙○○，再接載乙○○至其所承租之新竹市○○路69號的倉
    庫內，且衡諸常情，如化糞池工具此類特殊用途且價值非高
    之物品，甚少失竊之可能，將之置放於倉庫之牆邊、角落處
    即足，被告與乙○○何必要待在前揭車庫內達30至40分鐘之
    久，又何必將此乙○○攜帶所謂「化糞池之工具」2 大包藏
    置於該倉庫舊屋頂上、鐵皮下之夾層（天花板內），足見被
    告所稱乙○○所寄放之物為化糞池之工具云云，顯係事後卸
    飾之詞，要無可採。
  (五)被告甲○○雖另稱其本人知乙○○所寄放之物為甲基安非他
    命後，即騎機車至前開溪州路69號車庫（倉庫）內欲取出甲
    基安非他命交還乙○○，但因甲基安非他命太多，機車一次
    裝不下，所以先取其中一部分欲載回其東光路74號小吃店即
    住處時，但半路就為警攔查云云。惟查被告果欲拿取甲基安
    非他命交還乙○○，大可駕駛前揭自小客車前往拿取，並搭
    載乙○○一同前往，逕行交還始為合理。豈有任由乙○○在
    其東光路小吃店等候，而自行騎車前往前揭車庫分數次載運
    甲基安非他命之理，況依被告所述其本人既欲將甲基安非他
    命取還乙○○，則就乙○○所交付之 720萬8000元，自無不
    予交還之理，而乙○○本即在被告東光路小吃店等候，被告
    何以未將前開款項先行取出返還乙○○，由此可見被告前揭
    所述顯非可信。本件由警方查獲被告騎車載運大量甲基安非
    他命後，循線至被告東光路而共犯乙○○已逃逸等情以觀，
    堪認被告前揭載運毒品之目的應係供乙○○販賣毒品之用，
    係因半路為警攔檢查獲，乙○○發覺有異遂倉惶逃逸，始符
    實情。另本件雖因被告否認幫助販賣犯行，且尚未賣出，致
    無法詳細查悉其實際利得與價差，惟按販賣第二級毒品甲基
    安非他命係違法行為，非可公然為之，亦無公定之價格，不
    論任何包裝，均可任意分裝增減分量，而每次買賣之價量，
    亦可能隨時依雙方間之關係深淺、資力、需求量及對行情之
    認知、來源是否充裕、查緝是否嚴緊，購買者被查獲時供述
    購買對象之可能性風險之評估等，因而異其標準，並機動調
    整，非可一概而論，販賣之利得除經坦承犯行或價量俱臻明
    確外，委難察得實情，販賣之人從價差或量差中牟利方式雖
    異，其意圖營利之非法販賣行為則一，是除非別有事證，足
    認係按同一價量委買、轉售或無償贈與，確未牟利外，尚難
    執此遽認非法販賣之證據有所未足，致使知過坦承者難辭重
    典，飾辭否認者反得僥倖，而失情理之平。再參酌第二級毒
    品甲基安非他命物稀價昂，且第二級毒品甲基安非他命之交
    易為政府懸為嚴予取締之犯罪，以本件而論，查被告於知悉
    乙○○販入數額甚鉅之甲基安非他命顯非僅供施用，明知該
    鉅量毒品乃供出售圖利之用，被告竟收受之，租來之倉庫供
    乙○○寄藏，復受乙○○之指示將上開寄藏之毒品取出其中
    11.5公斤供乙○○出售，因查無證據足證被告於乙○○販入
    上開甲基安非他命之初，即有與乙○○有犯意聯絡，而被告
    並未參與買入甲基安非他命或出售甲基安非他命之犯行，顯
    係以幫助他人販賣第二級毒品之犯意，而參與販賣第二級毒
    品犯罪構成要件以外之行為，核屬幫助販賣第二級毒品之犯
    行。又販賣毒品罪，並不以販入之後復行賣出為構成要件，
    即以營利為目的將毒品購入或賣出，有一於此，其犯罪即已
    成立，最高法院92年度台上字第5920號判決意旨著有明文，
    被告收受乙○○販入要販賣之前揭甲基安非他命21包，並藏
    放在由被告提供承租之前揭倉庫內之天花板內，揆諸前揭最
    高法院之判決意旨，乙○○自屬販賣第二級毒品既遂，被告
    之幫助行為亦屬既遂，本件事證明確，被告之犯行堪以認定
    ，應予依法論科。
二、按行為後法律有變更者，適用行為時之法律。但行為後之法
    律有利於行為人者，適用最有利於行為人之法律，刑法第 2
    條第1項定有明文，此條規定乃與刑法第1條罪刑法定主義契
    合，而貫徹法律禁止溯及既往原則，係規範行為後法律變更
    所生新舊法律比較適用之準據法，是刑法第2 條本身雖經修
    正，但刑法第2 條既屬適用法律之準據法，本身尚無比較新
    舊法之問題，應一律適用裁判時之現行刑法第2 條規定以決
    定適用之刑罰法律。又以本次刑法修正之比較新舊法，應就
    罪刑有關之共犯、未遂犯、想像競合犯、牽連犯、連續犯、
    結合犯，以及累犯加重、自首減輕暨其他法定加減原因（如
    身分加減）與加減例等一切情形，綜其全部罪刑之結果而為
    比較，最高法院95年5月23日95年度第8次刑事庭會議決議參
    照。
  (一)修正後刑法第33條第5 款規定：「主刑之種類如下：五、罰
    金：新臺幣1,000 元以上，以百元計算之」。刑法施行法第
    1條之1規定：「中華民國94年1月7日刑法修正施行後，刑法
    分則編所定罰金之貨幣單位為新臺幣。94年1月7日刑法修正
    時，刑法分則編未修正之條文定有罰金者，自94年1月7日刑
    法修正施行後，就其所定數額提高為三十倍。但72年6 月26
    日至94年1月7日新增或修正之條文，就其所定數額提高為三
    倍」。經比較修正前、後關於併科罰金刑之最低刑度規定，
    以被告行為時之修正前法律較有利於被告，併科罰金刑部分
    自應適用修正前刑法相關規定。
  (二)另關於幫助犯，刑法第30條原規定：「幫助他人實行犯罪行
    為者，為幫助犯。雖他人不知幫助之情者，亦同。幫助犯之
    處罰，得按正犯之刑減輕之。」，修正後之刑法第30條則規
    定：「幫助他人犯罪者，為從犯。雖他人不知幫助之情者，
    亦同。從犯之處罰，得按正犯之刑減輕之」，惟此為文字修
    正，修正後無有利或不利之情形，並無比較適用之問題，應
    依一般法律適用原則，適用裁判時法（最高法院95年第21次
    刑事庭會議決議參照），併此敘明。
三、查甲基安非他命係屬毒品危害防制條例第2條第2項第2 款規
    定所列之第二級毒品，非經許可，不得非法持有、販賣。是
    核被告所為，應成立刑法第30條第1 項前段、毒品危害防制
    條例第4條第2項之幫助販賣第二級毒品罪，其持有毒品之犯
    行應為幫助販賣毒品之犯行所吸收，不另論罪。至移送併案
    審理部分（臺灣板橋地方法院檢察署94年度偵字第20657 號
    ）與本案起訴之犯罪事實同一，法院應併予審理。又被告既
    為販賣第二級毒品之幫助犯，爰依刑法第30條第2 項之規定
    ，減輕其刑。
四、原審據以論罪科刑固非無見，惟(一)按共同正犯須於主觀上有
    犯意之聯絡，除共謀共同正犯外，彼此間並須有行為分擔，
    始足當之。故共同正犯對犯罪行為，彼此間主觀上如何有犯
    意聯絡，或如何分擔實行，亦應於事實欄內詳為記載，並於
    理由內逐一說明其憑以認定之證據，方為合法。又毒品危害
    防制條例所定販賣毒品罪，須行為人以營利為目的，將毒品
    購入或將之賣出，有一於此，即構成該罪之既遂。茍非事前
    謀議，僅於他人販入毒品後，始因其他原因而共同持有時，
    除符合其他犯罪構成要件，應以該罪相繩外，尚難論以共同
    販賣毒品罪。查被告係於同案乙○○販入甲基安非他命後，
    始予收受並提供其所承租來之倉庫供乙○○寄藏，被告嗣依
    乙○○指示而取出其中12包甲基安非他命擬供乙○○出售，
    依卷存證據所示，並無證據足證被告於乙○○販入上開甲基
    安非他命之初，即有犯意之聯絡，而被告於乙○○販入大量
    甲基安非他命後，僅收受載運並提供其所租來之倉庫供寄藏
    甲基安非他命之用，嗣經乙○○指示而取出部分甲基安非他
    命供乙○○出售，此等行為又為販賣第二級毒品安非他命犯
    罪構成要件以外之行為，要之，被告行為僅對於同案乙○○
    販賣第二級毒品予以助力，尚非以自己犯罪之意思而為之。
    原審逕認被告對於乙○○販賣第二級毒品之犯行有犯意聯絡
    與行為分擔，而論以共同正犯，即有未洽。(二)本案查扣之款
    項 720萬8000元，並無積極具體之事證足以證明係本件販賣
    毒品之所得，原判決於本件併予宣告沒收，亦有未洽。(三)又
    按毒品危害防制條例第18條第1 項規定，得諭知沒收並銷燬
    之者，以查獲之毒品及專供製造或施用毒品之器具為限，並
    不及於毒品之外包裝。而毒品外包裝既係用於包裹毒品，防
    其裸露、潮濕，便於攜帶販賣，亦係供販賣毒品所用之物，
    應依毒品危害防制條例第19條第1 項之規定宣告沒收之，方
    屬適法，最高法院92年度台上字第1288號判決要旨著有明文
    ，原判決將包裝毒品之包裝袋21只，依刑法第38條第1 項第
    2 款之規定，諭知沒收亦有未洽，另上開扣案之物均檢出係
    第二級毒品甲基安非他命（Methamphetamine ），並非甲基
    安非他命（amphetamine ），原審將二者相混，並以甲基安
    非他命簡稱安非他命，殊有未合。(四)被告行為後，刑法業經
    修正，並自97年7月1日起施行，原審未及比較新舊法，亦有
    未洽。被告上訴意旨，空言否認犯罪雖不足取，惟原判決既
    有前揭可議之處，自屬無可維持，應由本院將原判決撤銷改
    判。爰審酌被告並無前科，素行尚佳，此有被告前案紀錄表
    乙份存卷可憑，惟其不思以正當手段賺取金錢，明知販賣毒
    品予他人，將嚴重危害國民身心健康及社會治安，竟仍幫助
    販賣第二級毒品甲基安非他命，本件查獲被告幫助販賣之第
    二級毒品甲基安非他命數量高達20161.52公克，其犯罪所生
    危害至鉅，情節至為嚴重，且被告犯罪後飾詞矯辯，顯無悔
    意等一切情狀，量處有期徒刑10年，扣案之第二級毒品甲基
    安非他命21包（共淨重20161.52公克）均應依毒品危害防制
    條例第18條第1 項之規定沒收銷燬之；前開甲基安非他命包
    裝袋21只則係同案乙○○用以包裝甲基安非他命，以便利其
    販賣之用，其為乙○○所有並供本件犯罪所用之物，應依毒
    品危害防制條例第19條第1 項之規定宣告沒收，另本件為警
    查扣之甲基安非他命殘渣袋1 只（臺灣桃園地方法院檢察署
    94年度偵字第17847 號卷第19頁扣押物品目錄表所載），並
    非與前揭21包第二級毒品甲基安非他命於同處查獲，復查無
    任何積極證據足資證明該1 只殘渣袋與本件被告幫助販賣第
    二級毒品甲基安非他命之犯行有何關聯，自難遽予宣告沒收
    。
五、被告經合法傳喚，無正當理由不到庭，爰不待其陳述逕行判
    決。
據上論斷，應依刑事訴訟法第371條、第369條第1項前段、第364
條、第299條第1項前段，毒品危害防制條例第4條第2項、第18條
第1項、第19條第1項，刑法第2條第1項前段、第11條前段、第30
條第1項前段、第2項，判決如主文。
本案經檢察官鄭龍照到庭執行職務。
中    華    民    國    98    年    11    月    30    日
                  刑事第三庭  審判長法  官  陳博志
                                    法  官  劉興浪
                                    法  官  許文章
以上正本證明與原本無異。
如不服本判決，應於收受送達後10日內向本院提出上訴書狀，其
未敘述上訴之理由者並得於提起上訴後10日內向本院補提理由書
（均須按他造當事人之人數附繕本）「切勿逕送上級法院」。
                                    書記官  蔡慧娟
中    華    民    國    98    年    11    月    30    日
附錄：本案論罪科刑法條
毒品危害防制條例第4條第2項
製造、運輸、販賣第二級毒品者，處無期徒刑或7 年以上有期徒
刑，得併科新臺幣700 萬元以下罰金。
刑法第30條
幫助他人實行犯罪行為者，為幫助犯。雖他人不知幫助之情者，
亦同。
幫助犯之處罰，得按正犯之刑減輕之。


司法院資訊處製作；財團法人民間司法改革基金會備份。
